臺灣桃園地方法院宣示判決筆錄　　　　100年度審訴字第209號
公　訴　人　臺灣桃園地方法院檢察署檢察官
被　　　告　徐勝志
指定辯護人　本院公設辯護人彭詩雯
上列被告因違反毒品危害防制條例案件，於中華民國100 年6 月
10日下午5 時許，在本院第十法庭宣示判決，出席職員如下：
　　　　　法　官　潘怡華
　　　　　書記官　戴育萍
法官起立朗讀判決主文、犯罪事實要旨、處罰條文、附記事項及
告以上訴限制、期間並提出上訴狀之法院，且諭知記載其內容：
一、主  文：
    徐勝志施用第一級毒品，累犯，處有期徒刑壹年陸月。
二、犯罪事實要旨：
    徐勝志前於民國88年間因施用毒品案件，經本院以88年度毒
    聲字第471 號裁定送觀察、勒戒後，因認無繼續施用毒品之
    傾向，於88年2 月8 日執行完畢而釋放出所，並由臺灣桃園
    地方法院檢察署檢察官以88年度偵字第1422號為不起訴處分
    。復於上開觀察、勒戒執行完畢釋放後5 年內之90年間因施
    用毒品案件，經本院以90年度毒聲字第3658號裁定送觀察、
    勒戒後，因認有繼續施用毒品之傾向，再經本院以91年度毒
    聲字第305 號裁定令入戒治處所施以強制戒治，嗣於91年8
    月7 日停止戒治所餘戒治期間併付保護管束出所，旋經本院
    以91年度毒聲字第2666號裁定撤銷停止戒治復令入戒治處所
    施以強制戒治，迄92年8 月23日強制戒治期滿，該次施用毒
    品犯行，並經本院以91年度訴字第479 號判決分別判處有期
    徒刑7 月、5 月，定應執行有期徒刑10月確定，業經執行完
    畢（於本案不構成累犯）。徐勝志另有下列犯行：(1)於95年
    間因竊盜案件，經本院以95年度易字第967 號判決判處有期
    徒刑4 月確定，於96年3 月22日執行完畢；(2)同年間又因施
    用毒品案件，經本院以95年度訴字第782 號判決分別判處有
    期徒刑10月、5 月，上訴後，經臺灣高等法院以95年度上訴
    字第3315號判決撤銷原判決，各改判處有期徒刑1 年2 月、
    8 月，定應執行有期徒刑1 年6 月確定；(3)同年間再因贓物
    案件，經臺灣板橋地方法院以96年度簡字第539 號判決判處
    有期徒刑3 月確定，嗣經同院以96年度聲減字第5232號裁定
    減為有期徒刑1 月又15日確定；(4)於96年間另因施用毒品案
    件，經本院以96年度審訴字第538 號判決判處有期徒刑1 年
    確定；前開(2)、(3)、(4)等罪經入監接續執行，於98年7 月23
    日假釋出監，所餘期間併付保護管束，並於99年1 月7 日縮
    刑期滿，假釋未經撤銷視為已執行完畢（上開(1)、(2)、(3)等
    案件因合於定應執行刑之要件，是在未裁定前已先執行之有
    期徒刑之罪，將因嗣後合併他罪定應執行刑之結果，僅能扣
    除已執行之有期徒刑部分，而不能認為(1)之罪刑已先於96年
    3 月22日執行完畢，此有最高法院99年度台非字第285 號判
    決可資參照）（於本案構成累犯）。詎其猶不知悛悔，復基
    於同時施用第一、二級毒品之犯意，於99年9 月24日某時，
    在其位於桃園縣大園鄉北港村3 鄰田中秧17號之住所，以將
    第一級毒品海洛因及第二級毒品甲基安非他命置入玻璃球燒
    烤吸食煙霧之方式，同時施用第一級毒品海洛因、第二級毒
    品甲基安非他命1 次。嗣於同日23時許，在其上揭住所前為
    警查獲，並扣得與本案無關之注射針筒2 支，經採集其尿液
    送驗後，呈鴉片類及安非他命類陽性反應，始悉上情。
三、處罰條文：
    毒品危害防制條例第10條第1 項、第2 項段，刑法第11條前
    段、第55條、第47條第1 項。
四、附記事項：
    公訴意旨以被告分別施用第一級毒品海洛因及第二級毒品甲
    基安非他命各1 次，認被告犯意各別，行為互殊，應予分論
    併罰。然被告於本院準備程序中，坦承為同時施用第一級毒
    品海洛因及第二級毒品甲基安非他命1 次，復無其他積極證
    據證明被告確屬分別施用前揭毒品，基於罪疑唯輕原則，應
    作被告有利之認定，從而應認被告乃以一行為觸犯上開二罪
    ，爰依刑法第55條規定，論以想像競合犯，並從一重即依施
    用第一級毒品罪處斷。至扣案之注射針筒2 支，固屬被告所
    有，然無積極證據證明係供被告施用本件第一級毒品犯行所
    用之物，爰不予宣告沒收。
五、協商判決除有刑事訴訟法第455 條之4 第1 項第1 款於本訊
    問程序終結前，被告撤銷協商合意或檢察官撤回協商聲請者
    ；第2 款被告協商之意思非出於自由意志者；第4 款被告所
    犯之罪非第455 條之2 第1 項所定得以協商判決者；第6 款
    被告有其他較重之裁判上一罪之犯罪事實者；第7 款法院認
    應諭知免刑或免訴、不受理者情形之一，及違反同條第2 項
    「法院應於協商合意範圍內為判決；法院為協商判決所科之
    刑，以宣告緩刑或2 年以下有期徒刑、拘役或罰金為限」之
    規定者外，不得上訴。
六、如有前項得上訴之情形者，得自收受判決送達後10日內，向
    本院提出上訴書狀，上訴於第二審法院。
中    華    民    國    100   年     6    月    10    日
                        刑事庭      法  官  潘怡華
以上正本證明與原本無異
                                    書記官  戴育萍
中    華    民    國    100   年     6    月    10    日
附錄本案論罪科刑依據之法條：
毒品危害防制條例第10條
施用第一級毒品者，處六月以上五年以下有期徒刑。
施用第二級毒品者，處三年以下有期徒刑。